* Idealer Operationsverstaerker mit drei Anschluessen.
*
* Kein Versorgungsanschluss, also auch keine Begrenzung: der Ausgang folgt der
* Eingangsdifferenz, so weit die Schaltung ihn treibt. Genau dafuer gibt es das
* Bauteil — fuer die Rechnung am gegengekoppelten Verstaerker, wo die Rails nur
* Ballast waeren. Wer eine Begrenzung braucht (Komparator, Uebersteuerung),
* nimmt den fuenfpoligen UniversalOpAmp2 und klemmt seine Rails an.
*
* Pins (SpiceOrder 1..3):  1 = In+   2 = In-   3 = OUT
*
* Ein Pol, sonst nichts: Leerlaufverstaerkung Avol und ein dominanter Pol, so
* dass das Verstaerkungs-Bandbreite-Produkt GBW herauskommt, plus ein endlicher
* Ausgangswiderstand Rout. Damit ist die Rueckkopplungsschleife stabil
* rechenbar; ein Verstaerker ganz ohne Pol laesst jede Schleife auf einmal
* umschlagen und ngspice die Konvergenz verlieren.
*
* Bewusst *kein* Eingangsoffset, anders als beim fuenfpoligen Modell. Der sitzt
* dort, damit ein Astabiler von selbst anschwingt — was Rails voraussetzt, an
* denen der Ausgang haengenbleibt. Ohne Rails liefe derselbe Offset mal Avol ins
* Nichts, und ein ideales Bauteil soll nichts mitbringen, was man nicht bestellt.
*
* Eigenes Modell, keine Uebernahme aus einer fremden Bibliothek.
.subckt opamp 1 2 3 PARAMS: Avol=1Meg GBW=10Meg Rout=100
.param Gm=1m
.param Rgain={Avol/Gm}
.param Cpole={Gm/(2*3.141592653589793*GBW)}
* Hochohmiger Differenzeingang -> Steilheit -> Knoten mit dem dominanten Pol.
Rin 1 2 1G
G1 0 ng 1 2 {Gm}
R1 ng 0 {Rgain}
C1 ng 0 {Cpole}
* Der Ausgang ist der Polknoten hinter dem Ausgangswiderstand, ungeklemmt.
Eout no 0 ng 0 1
Ro no 3 {Rout}
.ends opamp
